【裁判字號】    92,訴,1509
【裁判日期】    921224
【裁判案由】    毒品危害防制條例
【裁判全文】
臺灣桃園地方法院刑事判決                        九十二年度訴字第一五九號
    公  訴  人  臺灣桃園地方法院檢察署檢察官
    被      告  甲○○
右列被告因違反毒品危害防制條例案件，經檢察官聲請簡易判決處刑（九十二年度毒
偵緝字第三七一號），及併案審理（九十二年度毒偵字第三二八二號），本院認為不
得以簡易判決處刑，改依通常程序審理，再裁定改依簡式審判程序，本院判決如左：
    主  文
甲○○連續施用第一級毒品，累犯，處有期徒刑柒月，扣案第一級毒品海洛因肆小包
（驗餘淨重柒點柒捌公克）沒收銷燬之。又連續施用第二級毒品，累犯，處有期徒刑
柒月，扣案第二級毒品安非他命壹小包（合計含袋重零點伍公克），沒收銷毀之。應
執行有期徒刑壹年，扣案第一級毒品海洛因肆小包（驗餘淨重柒點柒捌公克）、第二
級毒品安非他命壹小包（合計含袋重零點伍公克），沒收銷燬之。
    事  實
一、甲○○於民國八十九年間，因施用毒品違反毒品危害防制條例案件，經本院裁定
    送觀察勒戒，認有繼續施用傾向，再經本院裁定強制戒治，於強制戒治期滿後，
    於八十九年十一月十日經臺灣桃園地方法院檢察署檢察官以八十九年度戒偵字第
    六八二號不起訴處分。復又因施用毒品案件，經裁定送強制戒治後，並由台灣桃
    園地方法院檢察署以九十年度毒偵緝字第四七八號提起公訴，嗣經本院於九十年
    十一月三十日，以九十年度易字第二五０四號判處施用第二級毒品有期徒刑六月
    、持有第一級毒品有期徒刑三月，應執行有期徒刑八月確定，並於九十二年二月
    二十四日執行完畢。惟仍不知悔改，又基於施用第一級毒品海洛因及第二級毒品
    安非他命之概括犯意，自九十一年十一月初起同年月六日止，在桃園縣大園鄉沙
    崙村沙崙一一０之五號住處，連續非法施用第二級毒品安非他命多次，及自九十
    一年十一月初起九十二年八月二十日止在上址同一住處，連續非法施用第一級毒
    品海洛因多次。嗣先於九十一年十一月六日十六時十分許，為警於桃園縣桃園市
    ○○○街與陽明十一街口查獲，並扣得第一級毒品二小包（驗餘淨重二點六五公
    克）及第二級毒品安非他命一小包（毛重０點五公克），及於九十二年八月二十
    一日二十時二十五分許，在桃園縣八德市○○街一０一巷口為警查獲，並扣得第
一級毒品海洛因二小包（驗餘淨重五點一三公克）。
二、案經桃園縣政府警察局桃園分局、桃園縣政府警察局報告偵辦。
    理  由
一、按檢察官聲請以簡易判決處刑之案件，經法院認為有刑事訴訟法第四百五十一條
    之一第四項但書情形者，應適用通常程序審判之，刑事訴訟法第四百五十二條定
    有明文，查被告甲○○所犯本件違反毒品危害防制條例案件，原經檢察官聲請以
    簡易判決處刑，本院因認有刑事訴訟法第四百五十一條之一第四項但書之情形，
    應適用通常程序審判之，且被告於本院審理時就被訴事實為有罪之陳述，經本院
    聽取被告、檢察官之意見後，裁定進行簡式審判程序，合先敘明。
二、右揭犯罪事實，業據被告甲○○於本院審理時自白不諱，且被告二次為警查獲所
    採之尿液經送檢驗結果，第一次之尿液呈毒品嗎啡、甲基安非他命之陽性反應，
    第二次尿液呈毒品嗎啡之陽性反應，此有桃園縣政府衛生局出具之不法藥物尿液
    檢定書二紙附卷可稽，且將扣案白粉送鑑，結果檢出海洛因成分，此亦有法務部
    調查局鑑定通知書一紙在卷可參，另並有如事實欄所述之第一級毒品海洛因四小
    包、第二級毒品安非他命一小包扣案足憑，復有前開不起訴處分書、有罪判決附
    卷可稽。是本件事證明確，被告犯行洵堪認定，應予依法論科。
三、核被告所為，係犯毒品危害防制條例第十條第一項、第二項之施用第一、二級毒
    品罪，至其施用毒品前之持有第一、二級毒品之低度行為，為施用之高度行為所
    吸收，不另論罪。又被告前後多次施用第一級、第二級毒品犯行，時間緊接，所
    犯又係同一構成要件之罪，顯係基於概括犯意而反覆為之，均為連續犯，應各以
    一罪論並均加重其刑。又被告於九十一年十一月五日以後之施用第一級毒品犯行
    （即併案審理部分），雖未據檢察官起訴，惟因本院認與已起訴論罪部分有裁判
    上一罪關係，應為起訴效力所及，本院自得一併審理，併此敘明。又被告有如前
    事實欄所述之前案併執行完畢情形，此有臺灣高等法院被告全國前案紀錄表在卷
    可按，其於五年內再犯本件有期徒刑以上之罪，為累犯，應依刑法第四十七條規
    定加重其刑，並均遞加之。爰審酌被告施用毒品自戕身心、施用期間及次數、犯
    罪後所生損害及犯罪後坦承不諱態度尚佳等一切情狀，分別量處如主文所示之刑
    ，並定其應執行之刑。又扣案之被告第一次為警查獲所扣得之第一級毒品海洛因
    二小包（驗餘淨重二‧六五公克）、第二級毒品安非他命一小包（毛重０‧五公
    克）、被告第二次為警查獲所扣得之第一級毒品海洛因二小包（驗餘淨重五‧一
    三公克），應依毒品危害防制條例第十八條第一項前段沒收銷燬之。
據上論斷，應依刑事訴訟法第四百五十二條、第二百七十三條之一、第二百九十九條
第一項前段，毒品危害防制條例第十條第一項、第二項、第十八條第一項前段，刑法
第十一條、第五十六條、第四十七條、第三十八條第一項第一款、第五十一條第五款
，判決如主文。
本案經檢察官鍾和憲到庭執行職務。
中      華      民      國    九十二    年    十二    月    二十四    日
                                臺灣桃園地方法院刑事第七庭
                                    法  官  孫惠琳
右正本證明與原本無異。
如不服本判決，應於送達後十日內，向本院提出上訴狀。
                                    書記官  黃泰能
中      華      民      國      九十二    年    十二    月    二十五    日


司法院資訊處製作；財團法人民間司法改革基金會備份。
